【裁判字號】    90,上易,620
【裁判日期】    900517
【裁判案由】    侵占等
【裁判全文】
臺灣高等法院臺南分院刑事判決                九十年度上易字第六二號    Ａ
      上  訴  人
      即  被  告  甲  ○  ○
右上訴人因侵占等案件，不服臺灣臺南地方法院九十年度易字第七四號中華民國九十
年三月十二日第一審判決（起訴案號：臺灣臺南地方法院檢察署八十九年度營偵字第
一四六八號），提起上訴，本院判決如左：
      主      文
上訴駁回。
      事      實
一、甲○○於民國（下同）八十九年九月五日起擔任德源成企業有限公司（以下簡稱
    德源成公司）之業務員，負責推展公司業務，並收取客戶所交付之貨款後繳回公
    司。詎甲○○竟基於意圖為自己不法之所有及業務登載不實之概括犯意，自八十
    九年九月五日至八十九年九月十五日止，利用職務之便，對於業務上所持有而為
    其代公司收取客戶所交付之貨款，易持有而為所有，連續數次將部分客戶所繳納
    之貨款侵占入己，侵占之金額合計新台幣（下同）十萬零一千八百二十八元（詳
    如附表）。且其為隱瞞公司而連續數次虛偽記載業務代表補貨日報表上之銷貨金
    額，被告係從事業務之人，明知為不實之事項而登載於其業務上作成之文書，足
    以生損害於德源成公司。
二、案經德源成公司訴由臺灣臺南地方法院檢察署檢察官偵查起訴。
      理      由
一、訊據上訴人即被告甲○○對於右揭業務侵占及業務上文書登載不實之事實均坦白
    承認，核與告訴人德源成公司指訴之情節相符，並有業務代表補貨日報表五張、
    估價單十五張、存證信函一張可稽，被告犯行應予認定，
二、核被告所為係犯刑法第三百三十六條第二項之業務侵占罪及第二百十五條之業務
    上文書登載不實罪。被告數次業務侵占及業務上文書登載不實之行為，時間緊接
    ，犯罪構成要件相同．顯均係基於概括之犯意為之，均為連續犯，均以一罪論，
    並各加重其刑。又被告所犯連續業務侵占罪及連續業務上文書登載不實罪之間有
    方法結果之牽連關係，為牽連犯，應從一重之連續業務侵占罪處斷。原審以被告
    罪證明確，因予適用刑法第五十六條、第二百十五條、第三百三十六條第二項、
    第五十五條後段、罰金罰鍰提高標準條例第一條前段，並審酌被告素行、犯罪之
    動機、目的、手段、所生危害及犯罪後坦承犯行，但未賠償告訴人損害等一切情
    狀，量處被告有期徒刑九月，本院經核原判決認事用法，並無不合，量刑亦稱妥
    適。被告上訴意旨，指摘原判決量刑過重，為無理由，應予駁回。
據上論結，應依刑事訴訟法第三百六十八條，判決如主文。
本案經檢察官羅清溪到庭執行職務。
中    華    民    國      九十      年      五      月        十七      日
                                  臺灣高等法院臺南分院刑事第四庭
                                      審判長法官  陳    義    仲
            法官  顏    基    典
                                            法官  蔡    崇    義
右正本證明與原本無異。
不得上訴。
                                      法院書記官  李    育    儒
中    華    民    國      九十      年      五      月     二十一       日
附錄本案論罪科刑法條全文：
刑法第二百一十五條：
從事業務之人，明知為不實之事項，而登載於其業務上作成之文書，足以生損害於公
眾或他人者，處三年以下有期徒刑、拘役或五百元以下罰金。
刑法第三百三十六條：
對於業務上所持有之物，犯前條第一項之罪者，處六月以上五年以下有期
徒刑，得併科三千元以下罰金。


司法院資訊處製作；財團法人民間司法改革基金會備份。
